【裁判字號】    92,上易,967
【裁判日期】    920521
【裁判案由】    竊盜
【裁判全文】
臺灣高等法院刑事判決                            九十二年度上易字第九六七號
    上  訴  人
    即  被  告  甲○○
右上訴人因竊盜案件，不服臺灣板橋地方法院九十一年度易字第三六０七號，中華民
國九十二年一月二十三日第一審判決（起訴案號：臺灣板橋地方法院檢察署九十一年
度偵字第二二九四七號）提起上訴，本院判決如左：
    主  文
上訴駁回。
    事  實
一、甲○○曾於民國（下同）八十三年間分別因煙毒及違反麻醉藥品管理條例案件，
    經本院判處有期徒刑三年二月及五月，應執行有期徒刑三年五月確定，於八十七
    年一月八日縮短刑期假釋出監，八十八年十月二十日縮刑期滿執行完畢。復於九
    十年間因竊盜案件，經原審法院判處有期徒刑四月，如易科罰金，以三百元折算
    一日確定，於九十一年九月十九日執行完畢。又於九十一年間犯竊盜罪，經原審
    法院判處有期徒刑五月，如易科罰金，以三百元折算一日確定，於九十二年五月
    一日執行完畢。詎仍不知悔改，復意圖為自己不法之所有，於九十一年十二月一
    日上午十時許，前往臺北縣板橋市○○路○段二三八號全國加油站，趁員工洪偉
    泰忙於為其他顧客加油而不及注意之際，進入該加油站之收費亭，竊取收費亭內
    裝有新台幣（下同）十元硬幣二百枚（合計二千元），得手後，欲行離去之際為
    洪偉泰發覺，當場逮捕。
二、案經臺北縣政府警察局海山分局移送臺灣板橋地方法院檢察署檢察官偵查起訴。
    理  由
一、被告甲○○於本院審理時未到庭。惟查：右揭事實，業據被告於檢察官偵查中供
    稱：「我因剛出獄，身體有病無法做事，我去加油臨時起意要偷錢，尚未走掉就
    被加油的人抓到。」等語，於原審時供稱：「我在加油收費亭內，剛拿到裝錢的
    盤子時，洪偉泰就來了，我就被他逮捕。」等語，並經證人洪偉泰於警訊時證稱
    ：「於九十一年十二月一日十時許在我所工作之板市○○路○段二三八號全國加
    油站收費亭外發現甲○○在收費亭內鬼鬼祟祟，乃向前詢問梁員做何事，並發現
    梁員正打開收費亭內之抽屜而雙手端著一盤現金，隨即梁員立即轉身要跑，我就
    將梁員攔下．．．」等語，及於原審時證稱：「我是全國加油站員工，我已經幫
    別的車子加完油，我正要回去加油亭，因為加油那台車很大，擋住加油收費亭的
    視線，大家都沒有看到，等我回去加油亭內時，才發現被告人在裡面手上拿著錢
    盤，我就把被告抓住。」等語無異，復有贓物認領收據乙紙在卷可稽，足證被告
    之自白與事實相符，本件事證明確，被告犯行堪以認定。
二、證人洪偉泰於警訊中固證稱：「．．．梁員推我一把並往馬路要跑出去，．．．
    」云云，惟被告於原審堅詞否認有為脫免逮捕而施以強暴脅迫之故意，且證人洪
    偉泰於原審亦詳細證稱：「（你在警局說被告有推你一把，提示並告以要旨）應
    該沒有，被告只是掙扎想要跑」等語，益見被告於遭逮捕之際，僅係掙扎逃跑，
    自不得執此遽認定被告於竊盜得手後，有為脫免逮捕，而對洪偉泰施強暴之準強
    盜犯行，附此敘明。
三、核被告所為，係犯刑法第三百二十條第一項之竊盜罪。查被告曾於八十三年間分
    別因煙毒及違反麻醉藥品管理條例案件，經本院判處有期徒刑三年二月及五月，
    應執行有期徒刑三年五月確定，於八十七年一月八日縮短刑期假釋出監，八十八
    年十月二十日縮刑期滿執行完畢。復於九十年間因竊盜案件，經原審法院判處有
    期徒刑四月，如易科罰金，以三百元折算一日確定，於九十一年九月十九日執行
    完畢，有本院被告全國前案紀錄表在卷可按，於五年之內再犯有期徒刑以上之本
    罪，為累犯，應依刑法第四十七條之規定加重其刑。
四、原審基於前述理由，因依刑法第三百二十條第一項、第四十七條、第四十一條第
    一項前段，罰金罰鍰提高標準條例第一條前段、第二條各規定，於審酌被告有多
    次竊盜罪前科，仍不知檢束慎行，再次觸犯本罪，原不宜寬縱，惟念其犯後坦承
    犯行，態度良好，且僅竊取加油站收費亭內之十元硬幣二百枚（合計二千元），
    犯罪情節尚屬輕微等一切情狀，量處拘役肆拾日，並諭知如易科罰金，以參佰元
    折算壹日。核其認事用法，俱無違誤，量刑亦甚允洽。被告上訴意旨，未具上訴
    理由，空言指摘原判決不當，為無理由，應予駁回。
五、被告經合法傳喚，無正當理由不到庭，爰不待其陳述逕行判決。
據上論斷，應依刑事訴訟法第三百六十八條、第三百七十一條，判決如主文。
本案經檢察官曾忠己到庭執行職務。
中      華      民      國    九十二    年      五      月    二十一    日
                              臺灣高等法院刑事第六庭
                                  審判長法  官  高  明  哲
                                        法  官  王  麗  莉
                                        法  官  洪  英  花
右正本證明與原本無異。
不得上訴。
                                        書記官  李  垂  福
中      華      民      國    九十二    年      五      月    二十二    日
附錄本案論罪科刑法條全文：
刑法第三百二十條
意圖為自己或第三人不法之所有，而竊取他人之動產者，為竊盜罪，處五年以下有期
徒刑、拘役或五百元以下罰金。
意圖為自己或第三人不法利益，而竊佔他人之不動產者，依前項之規定處斷。
前二項之未遂犯罰之。


司法院資訊處製作；財團法人民間司法改革基金會備份。
